臺灣高等法院臺中分院刑事判決　　　　　　　　　　九十三年度上重訴字第二一號
　　上　訴　人
　　即　被　告　甲○○
　　選任辯護人　鞠金蕾律師
　　上　訴　人
　　即　被　告　己○○
　　右一被　告
　　選任辯護人　林益輝律師
右上訴人等因被告等違反毒品危害防制條例等案件，不服臺灣南投地方法院九十一年
度種訴字第八號中華民國九十三年三月三十一日第一審判決（起訴案號：臺灣南投地
方法院檢察署九十一年度毒偵字第七一五、七二一、二九五六、三○四二、三八○八
、三八○九、三九六四、三九六五、四○二二號；移
一年度偵字第四三九一號），提起上訴，另由臺灣南投地方法院就被告己○○部分依
職權
      主  文
原判決關於己○○販賣第一級毒品部分與定執行刑部分，及關於甲○○部分，均撤銷
。
己○○共同連續販賣第一級毒品，處無期徒刑，褫奪公權終身，併科罰金新臺幣伍佰
萬元，罰金如易服勞役，以罰金總額與陸個月之日數比例折算。扣案之電動研磨機壹
具、海洛因壓模工具壹組、海洛因分裝工具壹包、磅秤壹臺、小空包裝袋參佰陸拾參
個、大空包裝捌拾肆個、海洛因分裝墊板伍片及大分裝袋肆個、千斤頂壹組、大小壓
模工具各壹組、稀釋海洛因用之葡萄糖粉拾柒包半、分裝袋貳拾個、分裝吸管乙支均
沒收之；共同販賣第一級毒品所得財物共計新台幣肆佰玖拾萬元均沒收，如全部或
一部不能沒收時，以其財產抵償之。
甲○○共同販賣第一級毒品，處有期徒刑拾貳年，褫奪公權捌年，扣案之電動研磨機
壹具、海洛因壓模工具壹組、海洛因分裝工具壹包、磅秤壹臺、小空包裝袋參佰陸拾
參個、大空包裝捌拾肆個、海洛因分裝墊板伍片及大分裝袋肆個、千斤頂壹組、大小
壓模工具各壹組、磅秤壹台、稀釋海洛因用之葡萄糖粉拾柒包半、分裝袋貳拾個、分
裝吸管乙支均沒收；共同販賣第一級毒品所得財物新台幣拾貳萬元均沒收，如全部
或一部不能沒收時，以其財產抵償之。又連續施用第一級毒品，處有期徒刑壹年，扣
案之海洛因殘雜袋貳拾壹個收銷燬之，葡萄糖粉末壹包沒收。應執行有期徒刑拾貳年
陸月，褫奪公權捌年，扣案之電動研磨機壹具、海洛因壓模工具壹組、海洛因分裝工
具壹包、小空包裝袋參佰陸拾參個、大空包裝捌拾肆個、海洛因分裝墊板伍片及大分
裝袋肆個、千斤頂壹組、大小壓模工具各壹組、磅秤壹台、稀釋海洛因用之葡萄糖粉
拾柒包半、分裝袋貳拾個、分裝吸管乙支、葡萄糖粉末壹包均沒收；海洛因殘渣袋貳
拾壹個沒收銷燬之；共同販賣第一級毒品所得財物新台幣拾貳萬元均沒收，如全部
或一部不能沒收時，以其財產抵償之。
己○○部分，其他上訴駁回。
己○○上訴駁回部分，及第二項撤銷改判部分，應執行無期徒刑，褫奪公權終身，併
科罰金新臺幣柒佰萬元，罰金如易服勞役，以罰金總額與陸個月之日數比例。扣案之
電動研磨機壹具、海洛因壓模工具壹組、海洛因分裝工具壹包、磅秤壹臺、小空包裝
袋參佰陸拾參個、大空包裝捌拾肆個、海洛因分裝墊板伍片及大分裝袋肆個、千斤頂
壹組、大小壓模工具各壹組、磅秤壹台、稀釋海洛因用之葡萄糖粉拾柒包半、分裝袋
貳拾個、分裝吸管乙支，仿制式美國ＳＭＩＴＨＷＥＳＳＯＮ廠三五七轉輪手槍（槍
枝管制編號0000000000號）壹枝、口徑零點三五七吋制式子彈貳顆、改造
九○手槍（槍枝管制編號0000000000號）壹枝、口徑九ＭＭ制式子彈拾貳
顆、改造八○子彈壹顆，均沒收；扣案之安非他命肆包（合計淨重參仟壹佰柒拾伍點
玖肆公克，包裝重柒肆點零公克））均沒收銷燬之；又共同販賣第一級毒品所得財
物共計新台幣肆佰玖拾萬元均沒收，如全部或一部不能沒收時，以其財產抵償之。
      事  實
一、己○○（原名為張佳陽，綽號「阿水」、「老猴」，於民國九十一年三月十四日
    改名為己○○）曾於民國（下同）七十六年間，因違反懲治盜匪條例等案件，經
    本院判處有期徒刑十年，褫奪公權六年確定，於七十八年六月十六日入監服刑，
    復因減刑及另犯恐嚇案件，經依法裁定應執行刑為有期徒刑十一年，於八十二年
    十一月十九日假釋付保護管束出監，又於八十四年間因違反槍砲彈藥刀械管制條
    例案件，經撤銷假釋，入監執行殘刑，並於八十九年七月二十八日假釋出獄並交
    付保護管束，保護管束需至九十二年三月九日才執行期滿；另甲○○前曾於八十
    五年間，因違反麻醉藥品管理條例，經臺灣臺中地方法院判處有期徒刑二月確定
    ，並於八十五年八月十三日易科罰金執行完畢，復於九十年間因竊盜案件經臺灣
    台中地方法院九十年沙簡字第四○○號判處拘役三十日確定（均不符合累犯之規
    定）。
二、詎己○○於上開假釋期間，猶不知悔悟，明知海洛因業經主管機關公告列為第一
    級毒品，禁止販賣、持有、轉讓，仍先自不詳姓名年籍之成年人，以不詳價格購
    入不詳數量第一級毒品海洛因後，即分別與壬○○（另案經原審法院九十二年度
    訴字第一○五號判決，並定執行刑為有期徒刑四年六月）、及其中一次與甲○○
    、壬○○、以及與庚○○等人，基於共同販賣第一級毒品海洛因以牟利之犯意聯
    絡，己○○並與壬○○均有概括犯意，自九十一年四月間至九十一年六月間，先
    由己○○以電話與買主聯繫，談妥價格後，即由壬○○或甲○○與買主約定地點
    交付一定數量第一級毒品海洛因予買主並收取價款之分工方式，連續於下列時地
    ，將前開己○○向不詳姓名年籍之人所購入之海洛因，轉賣下列之人以賺取販入
    及賣出之買賣價差圖利，其販賣與共犯情形如下：
（一）九十一年四、五、六月間，壬○○依照己○○之指示，連續數次將重約一或二
      兩不等之海洛因，送至台中市○○○街及青島路口或台中市○○路及五權南路
      口，販賣予癸○○，得款至少有新台幣（下同）四十萬元。
（二）九十一年五月六日下午四、五許，己○○與壬○○各自駕駛乙部自小客車，並
      由壬○○攜帶毒品海洛因乙包，戴至台中市○○○路與黎明路交叉口附近之「
      米奇汽車旅館」，欲販賣予蔡獻瑞（綽號毛瑞、另案於台灣台中戒治所執行強
      制戒治中）、丙○○等人，然因己○○於前往交易之途中，發現遭警調單位之
      車輛跟監，而臨時取消該次交易，因而未能交易完成。
（三）九十一年五月六日下午七、八時，己○○與壬○○二人在台中縣沙鹿鎮「風尚
      人文咖啡館」用餐，嗣因丙○○急於欲購買毒品，遂邀約其小弟辛○○駕車一
      齊前往「風尚人文咖啡館」，再向己○○、壬○○談論購買毒品事宜。嗣經雙
      方談妥交易內容為半塊海洛因磚、價格三十五萬元後，己○○乃打電話通知其
      妻（不知情）前來換車，繼由己○○駕駛乙部賓士自小客車搭載壬○○在前，
      丙○○則開車搭載辛○○跟隨在後，先在附近小路繞行一、二十分鐘，確定交
      易並無危險後，己○○即將所駕駛車輛駛至台中縣梧棲鎮○○路○段與永興路
      一段之交叉口附近之「１便利超商」，並於停車前，打電話通知甲○○將半塊
      海洛因磚送至該超商；而丙○○亦將車輛停放在上開商店之旁。嗣己○○即趨
      前向丙○○表示東西等下即送到等語，繼由壬○○先行坐進丙○○之自小客車
      內，點算三十五萬元是否有誤。惟因丙○○反應是否可以算便宜一點，壬○○
      即請示己○○，經己○○同意後，雙方以三十二萬之價格成交。隨後甲○○即
      駕駛乙部老舊之ＢＭＷ廠牌之自小客車載運半塊海洛因磚前來，並將毒品交給
      壬○○之後，隨即駕車離去。壬○○在點算三十二萬元之金額無誤之後，即將
      上開毒品交給丙○○後，雙方隨即各自駕車離去。
（四）九十一年五月間某日，癸○○夥同嘉義綽號「阿順」等二位買主，欲向己○○
      購買一塊海洛因磚，嗣由壬○○駕車將乙塊海洛因磚載至指定之交易地點時，
      因遭嘉義之買主「阿順」等二人，各持乙把手槍以黑吃黑之方式，將該塊海洛
      因磚予以搶走，致此次毒品交易未能完成。事後己○○以為本件「毒品買賣之
      黑吃黑事件」，係由癸○○所「綁局」、「設計」，遂將癸○○帶至甲○○前
      揭倉庫內，要求癸○○為此「黑吃黑事件」負責，最後由癸○○拜託草屯地區
      之友人即綽號「老潘」之男子，向己○○說情，並保證癸○○定會為此事負責
      ，癸○○始得安全離去。
（五）九十一年五、六月間某日，由蔡獻瑞與癸○○集資七十萬元，向己○○購買乙
      塊海洛因磚，並由己○○將毒品送至台中市十期重劃區之「甲天地賓果餐廳」
      對面之裕毛屋生鮮超市，交予癸○○。
（六）九十一年六月中旬某日，蔡獻瑞與癸○○又集資六十七萬，向己○○購買乙塊
      海洛因磚，嗣由己○○指示壬○○將乙塊海洛因磚，送至台中市○○路○段與
      柳陽東街口大圳旁交予癸○○，但因該次海洛因之品質較差，遂由蔡獻瑞再出
      資十四萬元，己○○再補送二兩海洛因之情形下，完成該次之毒品交易。
（七）九十一年六月二十三、二十四日左右，蔡獻瑞、癸○○等人，再集資七十萬元
      ，向己○○購買乙塊海洛因磚，嗣由己○○指示壬○○將毒品送至台中市○○
      路○段與柳陽東街口大圳旁交予癸○○。
（八）因毒梟莊良賢（綽號阿賢）於九十一年五月二十三日凌晨以電話指示丁○○將
      保管之海洛因磚取出十六塊南下台中交付庚○○，後由庚○○與丁○○岳聯絡
      後，約定在台中市○○路與五權西路口某機車行前碰面，庚○○隨即聯絡己○○搭乘由壬○○駕駛之轎車前往上址，雙方確認後，己○○依庚○○指示將十
      六塊海洛因磚帶走，並交由壬○○藏放於台中市工業區○○○路一一七巷十九
      弄二之六號六樓其胞兄劉偉宏住所，後由庚○○隨即於當日（五月二十三日）
      晚在台中市○○路與文心南二路口附近之「麗池咖啡廳」內議定以貳百萬元之
      代價轉賣其中四塊海洛因磚予黃雪紅，並指示己○○將四塊海洛因磚帶至該處
      ，後己○○通知壬○○取出藏放之海洛因磚其中四塊，由壬○○駕車與己○○
      共赴麗池咖啡廳附近將四塊海洛因磚交予庚○○，再轉交黃雪紅，己○○則取
      得前開十二塊海洛因磚塊。
三、己○○另基於意圖販賣第二級毒品安非他命以營利之犯意，於九十一年四、五月
    間某日，在彰化縣員林鎮百果山附近，以三十餘萬元之價格，向不詳姓名年籍之
    人購買乙批安非他命，分裝成四包（合計淨重三千一百七十五．九四公克，包裝
    重七四．○三公克），欲待日後出售牟利，惟因該批安非他命之品質不佳，一直
    無法販賣出去，己○○遂指示壬○○將此批安非他命另行保管，壬○○乃將該批
    安非他命藏放於其不知情之哥哥劉偉宏位於台中市工業區○○○路一一七巷十九
    弄二之六號六樓租住處。
四、己○○明知其友人洪劍昌及其同行女友許素香，於九十一年六月間因涉及持槍強
    盜、恐嚇取財等重大刑案，為警追緝，係觸犯槍砲彈藥刀械管制條例等案件之犯
    人（洪劍昌業於九十一年八月九日死亡），竟仍於九十一年六月二十七日起至九
    十一年七月三日止，提供其不知情之姐姐張朔位於彰化縣伸港鄉○○村○○路八
    十巷二號之住處，作為洪劍昌及其同行女友許素香為藏匿之處所，藉以躲避警方
    之追查。
五、己○○明知槍械、子彈均為政府公告管制之物品，非經許可不得非法持有、轉讓
    ，竟於八十九年七月二十八日假釋出獄之後某日起，無故持有改造九○手槍（槍
    枝管制編號0000000000號）、仿制式轉輪手槍乙支（槍枝管制編號0
    000000000號）、口徑九ＭＭ制式子彈十六顆、改造八○子彈二顆、口
    徑零點三五七吋制式子彈六顆等物，嗣並於：
（一）九十一年四、五月間，因其小弟壬○○向其索討手槍子彈，己○○乃將其持有
      之前開九○改造手槍、口徑九ＭＭ制式手槍子彈十六發、改造八○手槍子彈二
      發，在台中市○○路四段一八二號二十樓之三之住處贈送、轉讓予壬○○。
（二）另於九十一年七月二日傍晚左右，爰友人洪劍昌因涉及數起重大刑案，為警方
極力追捕之要犯，然因洪劍昌於逃亡期間，為求自保及抵抗警方之追捕，己○○遂出借前開仿制式轉輪手槍一把、口徑○‧三五七吋子彈六發等物予洪劍昌
      ；嗣於當日晚上，洪劍昌把玩該槍支時，不慎走火一顆子彈。嗣於九十一年八
      月九日洪劍昌於彰化縣鹿港鎮為警方執行圍捕任務時，當場持另一把槍自盡，
      現場遺留己○○所轉讓予伊之前開仿制式轉輪手槍乙支、口徑○‧三五七吋子
      彈五發等物。
六、甲○○除有前述之前科外，前另因施用毒品，經觀察勒戒後，認無繼續施用毒品
    之傾向，業經台灣台中地方法院檢察署檢察官於民國九十年八月十三日，以九十
    年度毒偵字第二三一○號不起訴處分確定。詎甲○○仍不知戒絕毒癮，復基於施
    用第一級毒品海洛因之概括犯意，自九十一年三、四月間某日起至九十一年八月
    一日上午某時止，連續在台中縣沙鹿鎮○○路五十七巷二十五號居所旁之倉庫等
    處，以不詳方式施用第一級毒品海洛因多次。嗣經臺灣南投地方法院九十一年度
    毒聲字第八八二號裁定送臺灣南投看守所附設勒戒處所觀察、勒戒後，認有繼續
    施用毒品之傾向，而查知上情。
七、嗣於九十一年八月一日，聯合專案小組執行跟監己○○任務時，發現己○○進入
    南投看守所接見當時執行觀察、勒戒之壬○○，後經臺灣南投地方檢察署檢察官
    借提壬○○外出追查上開接見所談內容之真意時，壬○○始坦承與己○○、甲○○等人之相關販毒情節，並主動引導警方前往其兄劉偉宏位於台中市工業區○○○路一一七巷十九弄二之六號六樓之租住處，取出：（一）Ｋ他命粉末八十四點
    一公克、裝Ｋ他命膠囊一千個、稀釋Ｋ他命之西藥粉末四百五十公克及己○○前
    贈送轉讓予伊之改造九○手槍乙支、制式手槍子彈十八顆等物，及（二）己○○
    等人販毒所用之電動研磨機一具、海洛因壓模工具（含二根鐵條）一組、海洛因
    分裝工具一包、磅秤一臺、安非他命四大包計重三千二百六十公克（每包重分別
    為九百六十公克、五百五十公克、九百七十公克、七百八十公克）、裝粉末膠曩
    塑膠管一條、小空包裝袋三百六十三個、大空包裝袋八十四個、海洛因分裝墊板
    五片及大分裝袋四個等物。其後，並再於九十一年八月十日經壬○○指證甲○○
    位於台中縣沙鹿鎮○○路五十七巷二十五號旁之倉庫內，仍留有部分當時販毒稀
    釋及重新壓模分裝裝之相關工具後，經甲○○之同意前往上址執行搜索，當場於
    該倉庫內取出海洛因壓模所需之千斤頂一組、大小壓模工具各乙組、磅秤一台、
    稀釋海洛因用之葡萄糖粉十七包半、分裝袋二十個及分裝吸管乙支等物。
八、案經法務部調查局台中市調查站、警政署刑事警察局偵二隊第二組、台中縣警察
    局刑警隊、南投縣警察局刑警隊及南投分局、保三總隊第一大隊、海岸巡防署台
    中查緝隊及豐原憲兵隊等報告臺灣台中地方法院檢察署檢察官、臺灣南投地方法
    院檢察署檢察官偵查起訴，及移請臺灣南投地方法院併案審理。
      理  由
壹、本案上訴人即被告（以下簡稱為被告）己○○矢口否認伊有前開任何犯行，被告
    甲○○雖坦承伊有上開非法施用第一級毒品海洛因之犯行，但矢口否認伊有與被
    告己○○、及壬○○共同販賣第一級毒品海洛因之犯行。被告己○○辯稱：伊並
    無「阿水」之綽號，「阿水」實另有其人，壬○○本身為販毒者，其為推卸責任
    ，才指稱伊為幕後大哥或毒品供應者，但本案警方所查扣之海絡因、安非他命、
    或其他與毒品相關之器物、及槍械等違禁物，無一在伊之住、居所被警查獲，且
    依據毒品交易之相關證人所供，直接交付毒品與收受金錢者均為壬○○，足證壬○○於本案係居於販賣之角色，其至有為邀證人保護法之寬典，而為不實供述之
    虞，對伊不利之指證應非可信，丙○○、癸○○、蔡獻瑞等人嗣後亦指證伊非販
    毒之「阿水」，顯見壬○○之指證不實，至於庚○○出售海洛因磚四塊給黃雪紅
    部分，全係庚○○與黃雪紅聯絡時間、地點交易，黃雪紅亦係將二百萬元直接交
    給庚○○，被告全不知此事，此部分犯行與伊無關，又安非他命如有品質不良無
    法賣出之情事，何必多此一舉由甲○○處移給壬○○保管，此部分不能全憑壬○○之片面指陳，即認定為伊所有，另伊與洪劍昌雖係舊識，但平日並無聯絡，雖
    知其有債務在身，但不知其受警方追緝，嗣雖有帶洪劍昌、及其女友許素香至伸
    港鄉伊姐張朔之住宅，但在洪劍昌要求代找房子租住時，伊即回絕，實無藏匿人
    犯之主觀犯意，關於壬○○與洪劍昌持有之前開槍枝與子彈，更與伊無關，壬○○就此部分之指證亦非真實，殊非可信等語。被告甲○○則辯稱：九十一年五月
    六日晚上，伊並未駕駛乙部老舊之ＢＭＷ廠牌之自小客車載運半塊海洛因磚前去
    台中縣梧棲鎮○○路○段與永興路一段之交叉口附近之「１便利超商」交給壬○○，伊所有車牌號碼為Ｐ九－六四二八號之ＢＭＷ廠牌自小客車係於九十一年六
    月底購得，當時既無此車，顯不可能駕駛該車載運半塊海洛因磚給壬○○，壬○○之指證不實，另丙○○與辛○○在警訊指認之口卡片，所貼並非伊之近照，丙○○與辛○○在原審亦指認伊非載運毒品之人，伊並無此部分犯行，應不為罪等
    情。
貳、然查：
甲，關於被告己○○與甲○○販賣第一級毒品部分：
一、被告己○○確有於九十一年四、五、六月間，將重約一或二兩不等之海洛因，販
    賣予癸○○，並將約定之毒品交由壬○○送至雙方約定之地點，交付予癸○○之
    事實，業據證人壬○○於九十一年十一月二十七日偵訊中證稱：「（問：九十一
    年四、五月間是否曾經依己○○指示，數次將一兩或二兩不等之海洛因送至台中
    市○○○街青島路口或高工路、五權南路口販賣給癸○○？）是己○○叫我送過
    去的，錢由己○○與癸○○另外算」、「（問：四、五月間大概送了幾次？確實
    時間、地點、數量？）確實時間情形不記得了，但每次約一兩或二兩」等語（見
    九十一年毒偵字第七二一號卷二第五八頁及背面），核與證人癸○○於警訊中證
    稱：「我從九十一年五月初開始，每隔一星期就向阿水、阿醜二人購買海洛因，
    每次一兩至二兩不等，每兩海洛因價格為十萬元，到被查獲為止，共購買約七次
    ，而每次的購買模式都一樣，就是我先與阿醜聯絡，然後再與阿水談價格，之後
    再拿錢給阿醜，阿醜收到錢之後再拿毒品海洛因給我」、「我見過阿醜及阿水多
    次，但其本名我不甚清楚，阿醜是埔里人，阿水係沙鹿人，阿醜好像叫壬○○，
    阿水我實不清楚」、「（提示口卡照片）（詳視後作答）是的，壬○○即阿醜仔
    、張佳陽即阿水仔本人無誤」、「我自九十一年五月份起開始向台中市綽號阿水
    仔（己○○同音）之男子購買海洛因、安非他命，但有時候向綽號阿水仔購買毒
    品時，他都會叫綽號阿醜仔（壬○○）幫他送毒品」、「第一次於九十一年五月
    中旬，．．．．．．，第二次於九十一年五月底，．．．．．．，第三次於九十
    一年六月二十三、四日左右，．．．．．．；另一些我自己向綽號阿水購買少量
    海洛因，每次數量大約一兩左右，時間均在九十一年五月十日至六月底，交易地
    點在草屯鎮稻香汽車旅館、台中市○○○路、高工路口、台中市○○路、光復路
    口旁停車場、台中市○○○路、富中路口，都是向綽號阿水購買毒品，綽號阿醜
    將毒品送過來，一手交錢」等語（見九十一年度他字第五四三號九十一年七月六
    日警詢筆錄、九十一年度毒偵字第七二一號卷一第一九六背面至一九七頁）及九
    十一年十一月二十七日檢察官偵訊中證稱「約有三、四次，但確實情形已不太清
    楚」等語（見九十一年毒偵字第七二一號卷二第五八頁及背面（九十一年十一月
    二十七日偵訊筆錄）。渠等於警訊偵查中，均證稱證人癸○○曾以現金向被告己○○購買海洛因之情節，雖交易次數有些許差異，然所證述情節大致相符，此外
    ，復有證人壬○○、癸○○分別指認交付毒品地點照片各一張附卷可憑。本院審
    酌前開證人就購買海洛因之主要情節，交易地點、價格、當時交易之具體情節，
    互核無訛。且被告己○○與證人壬○○之關係，素無嫌隙，被告己○○並曾透過
    立法委員之關係，於九十一年八月一日進入臺灣南投看守所接見證人壬○○，有
    臺灣南投看守所九十一年八月七日函覆臺灣南投地方法院檢察署附件影本附卷可
    查（見九十一年毒偵字第七二一號卷第九十一頁，又依前開接見譯文，其雙方於
    會面當時，言語之間，熱絡深入，衡諸常情，應可足認其二人關係密切良好），
    顯間二人交情良好，應無挾怨誣攀之誼。又證人癸○○於法院庭訊時，對於警、
    偵訊所述之內容，並無主張受逼供刑求或其他不正之方法，顯係應出於自由意志
    下所為之陳述，綜上各情，證人癸○○於警訊偵查中所為證述應屬真實，堪予採
    信，具有較可信之情況，且為證明被告己○○犯罪事實存否所必要，依刑事訴訟
    法第一百五十九條之一第二項、第一百五十九條之二等規定，自堪為被告不利之
    認定，是證人癸○○於原審及本院庭訊否認見過己○○，己○○並不是當時所見
    到「阿水」，顯係迴護被告之詞，洵不足採。證人癸○○復於本院審理時，證稱
    上開交易毒品海洛因之金額約有四、五十萬元等語，本院爰為上開毒品交易至少
    為四十萬元之認定。
二、被告己○○確有於九十一年五月六日下午四、五許許，與壬○○各自駕駛乙部自
    小客車，並由壬○○攜帶毒品海洛因乙包，戴至台中市○○○路與黎明路交叉口
    附近之「米奇汽車旅館」，欲販賣予蔡獻瑞、丙○○等人，然因己○○於前往交
    易之途中，發現遭警調單位之車輛跟監，而臨時取消該次交易，因而未交易成功
    之事實，業據證人壬○○先後於警訊及偵查中證稱：「我於九十一年四月迄今，
    幫己○○運送海洛因及安非他命等毒品予己○○指定之買方約十餘次。．．．．
    ．．本年五月初（詳細時間記不清楚）『阿水』和我各開一部車，由我運送將六
    兩左右之海洛因至五權西路、黎明路交叉口『米琪汽車旅館』給綽號『毛遂仔』
    之男子，但因發現有一部玻璃全黑之箱型車在場，懷疑遭人監視，『阿水』要我
    取消交易，隨後海洛因由『阿水』帶回」、「本案發生當日（經查為九十一年五
    月六日）下午約五至六點，因原本己○○欲在台中市○○○路『米奇汽車旅館』
    販賣給丙○○、蔡獻瑞一塊海洛英磚，後因發覺情況不對而作罷，己○○遂載我
    至甲○○家將那一塊海洛英交給甲○○，並叫甲○○『把東西處理一下（指稀釋
    壓模）』，所以甲○○才會依己○○之指示『一半走』（指半塊）至『１　ｓｅ
    ｖｅｎ』交給我轉交給丙○○」、「原本在九十一年五月份某一天，原本我與阿
    水開一部車至米奇汽車旅館要與蔡獻瑞及丙○○交易毒品，但後來阿水發現好像
    有情治單位的人員在跟監，所以那一次並沒交易成功」、「當時是己○○把海洛
    因拿給我，重量已不記得了，後來至快到米奇附近，他說好像有人跟監，叫我不
    要進去，後來才折返至甲○○家裡去，把東西交甲○○，後來己○○有叫甲○○
    再處理即再稀釋，後來丙○○打電話來說一直要買，所以後來才有當天傍晚在便
    利商店交海洛因三十二萬元的事」等語（見九十一年度毒偵字第七二一號卷一第
    三三頁、第二一七頁背面、第二八五頁背面、九十一年毒偵字七二一號卷二第五
    八頁背面），另證人蔡獻瑞於台中市調查站訊問時，亦證稱「我係於今年五月間
    透過我草屯朋友癸○○向『阿水』購買海洛因，每次數量均為一塊，重量為九兩
    三，價格為新台幣（下同）七十萬元，均係由癸○○出面跟『阿水』談，我總共
    向『阿水』購買四次。通常我們在交易前，係先由透過癸○○出面與『阿水』談
    妥價格後，錢先交給『阿水』，再由『阿水』的手下『阿醜』將海洛因交給我。
    我第一次與『阿水』交易數量為一塊，係由我與草屯綽號『大頭』共同合資七十
    萬元，係五月初在台中市○○○路及黎明路附近之『米堤汽車旅館』前交易，當
    時是由『阿水』與『阿醜』各開一部車帶我及癸○○至『米堤汽車旅館』準備交
    易，可是『阿水』發現有一部藍色箱型車一在跟蹤我們，經『阿水』通知該藍色
    箱型車係調查局的車子在跟蹤，因此取消交易；．．．．．．」、「我於九十一
    年八月五日在貴站所供述之第一次與『阿水』交易之處所『米堤汽車旅館』應改
    為【米奇汽車旅館】」等語，復於檢察官偵訊中供證：「丙○○一起去，我們是
    合資的，後來沒交易成功，是因為己○○他們那邊有人打電話給大頭說他們好像
    被跟監，叫我們快閃」之情。渠等於警訊、偵查中，均證稱證人蔡獻瑞曾以現金
    向被告己○○購買海洛因之情節，且所證述內容大致相符。此外，復有證人壬○○、蔡獻瑞分別指認交付毒品地點照片各一張附卷可憑，自堪為被告不利之認定
    ，是證人蔡獻瑞於本院庭訊否認見過己○○，己○○並不是當時所見到「阿水」
    ，顯係迴護被告之詞，洵不足採。
三、前開於九十一年五月六日下午十九時許，先由己○○、壬○○二人在台中縣沙鹿
    鎮「風尚人文咖啡館」與丙○○、辛○○談妥交易為半塊海洛因磚、價格三十五
    萬元後，嗣由己○○打電話通知甲○○將半塊海洛因磚送約定地點之事實，業據
    證人壬○○先後於警訊偵查中證稱：「於九十一年五月左右，當天下午五、六點
    左右丙○○與蔡獻瑞本欲向己○○購買一塊海洛英，價格講好是新台幣五十五萬
    元，後因有事取消交易，約當天晚上七、八點，我與己○○在台中縣沙鹿鎮『風
    尚人文咖啡館』用餐時，丙○○打電話給我，說要與我見面，我問己○○他說：
    「叫大頭（指丙○○）過來餐廳談」，之後，之後丙○○說要買『半塊』（指海
    洛英），己○○開價新台幣參拾伍萬元，丙○○遂答應」、「由丙○○開車載其
    小弟辛○○尾隨，在巷內小路繞了近二十分鐘，才在中縣梧棲鎮○○路○段與永
    興路一段路口之『１便利超商』前進行交易」、「己○○將車停在『１便利商店
    』，丙○○車停於其前約十公尺，己○○在停車前打電話給甲○○說：『等一下
    人家要處理事情，『一半走』（指半塊海洛英）』，我即至丙○○車內坐。丙○○說：『是否請己○○算便宜一點，參拾貳萬，看好不好？』，己○○即說『可
    以』，『三十二萬賣他』，約再隔十分鐘甲○○即駕一老ＢＭＷ鐵灰色自小客車
    至丙○○車旁搖下車窗，由我再伸手將該海洛因接過來再交給丙○○，而丙○○
    再將現金參拾貳萬元交給我，我下車後再坐上己○○車上將參拾貳萬元交給己○○，而丙○○隨即開車載辛○○離去」等語（見九十一年毒偵字七二一號卷一第
    二三五頁背面、第二九七頁及背面），及經證人辛○○於警訊中（見九十一年毒
    偵字七二一號卷一第二九七頁及反面）證稱：「丙○○於右記時間載我去向『阿
    水」（指己○○）（是透過壬○○聯絡的）以新台幣三十二萬元購買半塊海洛因
    （四兩半）」、「起先我隨丙○○在台中縣沙鹿鎮『風尚人文咖啡館』找到己○○及壬○○他倆正在用餐，後丙○○向己○○要購買右數量之毒品，己○○載壬○○駕Ｓ３２０朋馳黑色自小客車帶領我們之黑色日產自小客從『風尚人文咖啡
    館』至一有『１』便利商店前（行程一、二十分鐘）進行交易」、「『阿醜』坐
    到我們車上後座，向丙○○點交購毒現金，本來購價三十五萬元，後丙○○請『
    阿醜』壬○○請示『阿水』己○○『是否算三十二萬元』。後壬○○下車問己○○後上車說『可以』後，壬○○收現金三十二萬元，十分鐘左右，照片之人（指
    甲○○）即開ＢＭＷ老車來，將半塊海洛英交予後座之壬○○後，交給丙○○。
    」等語及檢察官偵訊中「（問：丙○○的毒品向何人購買？）是向綽號阿水的人
    買的。」、「（問：提示己○○九十一他字五四三號卷附之相片，是否此人即是
    你所稱之阿水？）是。」、「（問：交易情形如何？）約在九十一年五月份，我
    及丙○○開車去向阿水買毒品，因阿水說有人跟車，所以後來一直將車開至台中
    縣東勢的某一家７－１１便利商店後，阿水即在我們的車窗邊說話，說東西馬上
    就來了，後來阿水即離開。隨後有一個年紀大的人即將毒品拿來後人就走了。之
    後由『阿醜』仔上車來收錢，當時買海洛因磚半塊價錢約三十、四十萬左右，實
    際金額已忘了。（問：提示卷附甲○○相片，是否即是當時將海洛因磚交給『大
    頭仔』的人（即丙○○）？）是，就是他沒錯」等情（見九十一年毒偵字七二一
    號卷一第一五五背面至第一五六頁），及證人丙○○於警訊中，證述：「我曾於
    今九十一年五月初約晚上七、八點，載辛○○到台中縣沙鹿鎮『風尚人文咖啡館
    』，透過『阿醜』（指壬○○）之關係向阿水（指己○○）以新台幣三十二萬元
    購買半塊海洛因（約四兩半）」、「車到便利商店前，壬○○從己○○車上下來
    至我車之後座靠駕駛座邊，壬○○先看我錢是否帶夠。後我要求壬○○去向己○○講『可以算三十二萬』，後壬○○下車後問己○○後，再進到我車內稱『可以
    』，點算過現金數目後，約五至十分鐘，一開灰色老ＢＭＷ之如口卡相片甲○○
    （Ｚ000000000）者，將車開靠近我左車旁並由壬○○將半塊海洛因壹
    包，接手並交給我後，再由己○○開車載壬○○帶領我及辛○○至中棲路返回台
    中」（見九十一年毒偵字七二一號卷一第二五五頁反面至第二五六頁反面），於
    檢察官偵訊時證稱「（問：五月初向己○○購買毒品海洛因之確實地點及價格為
    何？）確實地點是梧棲的一家便利商店，那天說在東勢是因地點不熟，記錯了。
    交易價格為原三十五萬，後向壬○○說可否算便宜一點，後來劉某問己○○，才
    以三十二萬元成交。數量為半塊、四兩半，但品質很差，已稀釋得很差』等語。
    查證人壬○○、辛○○、丙○○三人於警訊、偵查中均證稱證人辛○○曾以現金
    向被告己○○購買第一級毒品海洛因之情事，且所證述內容大致相符，此外，復
    有證人壬○○、辛○○、丙○○分別當場指認現場照片共十一張附卷足憑，證人
    丙○○、辛○○雖於原審法院庭訊時，變異前詞，改稱不認識被告己○○，綽號
    「阿水」之人並非被告張承陽云云，另證人壬○○亦稱載運海洛因前來之「白金
    」非被告甲○○，被告張承陽亦未參與此事。惟證人壬○○就被告張承陽、甲○○此部分之犯行，前已指證甚明。另證人辛○○、丙○○於警訊中，就購買海洛
    因之主要情節，交易地點、價格、當時交易之具體情節，核與其於偵訊中所證述
    具體情節大致相符，顯見證人辛○○、丙○○上述於警訊與偵訊之內容，顯應係
    出於自己親身經歷之事實，且核與證人壬○○前開所證述之內容，互核無訛。又
    證人於本院庭訊時，對於警偵訊所述之內容，並無主張受逼供刑求或其他不正之
    方法，顯係應出於自由意志下所為之陳述，綜上各情，證人辛○○、丙○○於警
    訊、偵查中所為證述應屬真實，堪予採信，具有較可信之情況，且為證明被告張
    承陽犯罪事實存否所必要，依刑事訴訟法第一百五十九條之一第二項、第一百五
    十九條之二等規定，應作為認定被告張承陽犯行之證據，證人壬○○、丙○○、
    辛○○嗣後翻異之詞，應係事後迴護被告之詞，不足採信。另被告甲○○係駕駛
    何一車牌號碼之ＢＭＷ廠牌之自小客車載運半塊海洛因磚前去台中縣梧棲鎮○○
    路○段與永興路一段之交叉口附近之「１便利超商」交給壬○○，尚屬不明，縱
    使被告甲○○所有車牌號碼為Ｐ九－六四二八號之ＢＭＷ廠牌自小客車係於九十
    一年六月底才辦理過戶，亦不能認定被告甲○○在辦理過戶之前，一定無法駕駛
    上開車輛，被告甲○○此部分所辯，亦非可採。
四、右揭於九十一年五月間某日，癸○○夥同嘉義綽號「阿順」等二位買主，欲向己○○購買乙塊海洛因磚，嗣由壬○○駕車將乙塊海洛因磚載至指定之交易地點時
    ，然為嘉義之買主「阿順」等二人，各持乙把手槍以黑吃黑之方式，將該塊海洛
    因磚予以搶走，而交易未成功一情，業據證人壬○○於警訊中證稱：「在九十一
    年四、五月間，簡某介紹嘉義來的買方（不知名之男子）兩人要向阿水購買一塊
    （約九兩）海洛因磚，當時約在柳楊東路與青島路口附近交易，在場有我、阿水
    、簡某與嘉義來的買方，在交易時嘉義來的買方拿出兩隻槍枝將此次交易的一塊
    （約九兩）海洛因磚搶走，事後阿水要簡某負責」等語，復於檢察官偵訊時證稱
    「因癸○○是透過文雄來找我的，所以阿水認為我要負擔一部分的責任，當時嘉
    義來的買主一人持一把槍抵住我，就把我原本要賣的海洛因搶走了，約九兩重。
    」等情（見九十一年毒偵字第七二一號卷一第二一八頁背面）明確。核與證人癸○○於台中市調查站偵訊中所證稱：「我是與嘉義阿寶的朋友阿順一起去買的，
    另一個是阿順的朋友，綽號不詳，一起去購買，當時我是透過壬○○的朋友與壬○○聯絡，後來嘉義的朋友坐我的車至青島路與柳楊東街口附近等，而壬○○與
    己○○各開一部車來，而阿順他們上壬○○他們的車，叫我回原來的地方等，不
    要跟，過沒多久，壬○○的朋友綽號「文雄」者，即打電話來說東西被槍，叫我
    到現場去」、「後來叫草屯的一位老潘出來協調，保證我不會跑，由我賠才了事
    」等語（見九十一年毒偵字第七二一號卷一第一四一頁至一四二頁背面），及證
    人辛○○於警訊中所稱「我知道該事件之始末，我於該案發生後經綽號大頭之男
    子向我詢問綽號阿寶之電話時才知道，當時大頭告知我說龍泉和綽號阿醜一起向
    阿水購買海洛英磚時遭人黑吃黑之情形，當時由龍泉和廖文雄及阿醜及阿水及龍
    泉之毒品下線二人一起交易毒品，他們在交易時由龍泉之下線二人持槍搶走阿水
    所有之海洛因磚一塊」等情（同上偵卷第二○一至第二○二頁）相符。上開毒品
    買賣既未實際完成交易，尚難認定上開證人有無中生有虛擬情節誣攀被告張承瘍
    之動機。且上開證人於警、偵訊中，就購買海洛因之主要情節，交易地點、價格
    、當時交易之情形，後來發生「黑吃黑」之情節敘述，亦互核相符，足證所證並
    非虛構。上開證人於原審法院庭訊時，對於前開警偵訊所述之內容，並無主張受
    逼供刑求或其他不正之方法，顯係應出於自由意志下所為之陳述。綜上各情，證
    人辛○○、癸○○於警訊偵查中所為證述應屬真實，堪予採信，具有較可信之情
    況，且為證明被告張承陽犯罪事實存否所必要，依刑事訴訟法第一百五十九條之
    一第二項、第一百五十九條之二等規定，應作為認定被告張承陽犯行之證據。
五、又蔡獻瑞與癸○○於九十一年五月間某日至六月間，有共同集資，共向己○○購
    買海洛因三次一節，業據證人蔡獻瑞歷次於警訊、偵查中證述明確。其於台中調
    查站訊問時，證稱：「（經提示『己○○口卡』，詳視後作答）我認識此人，他
    的有二個綽號叫做『阿猴』、及『阿水』，通常我都稱他為『阿水』，我並不知
    道他的本名，我與他並沒有私人恩怨」、「於今年五月間透過我草屯朋友癸○○
    向『阿水』購買海洛因，每次數量均為一塊，重量為九兩三，價格為七十萬元，
    均係由癸○○出面跟『阿水』談，我總共向『阿水』購買四次。通常我們在交易
    前，係先由透過癸○○出面與『阿水』談妥價格後，錢先交給『阿水』，再由『
    阿水』的手下『阿醜』將海洛因交給我。我第一次與『阿水』交易數量為一塊，
    係由我與草屯綽號『大頭』共同合資七十萬元，係五月初在台中市○○○路及黎
    明路附近之『米堤汽車旅館』前交易，當時是由與『阿水』與『阿醜』各開一部
    車帶我及癸○○至『米堤汽車旅館』準備交易，可是『阿水』發現有一部藍色箱
    型車一在跟蹤我們，經『阿水』通知該藍色箱型車係調查局的車子在跟蹤，因此
    取消交易；後來三次亦都改在台中市十期重劃區尊龍大舞廳附近之『甲天下賓果
    餐廳』交易，最後三次都有完成交易」、「我於九十一年八月五日在貴站所供述
    之第一次與『阿水』交易之處所『米堤汽車旅館』應改為『米奇汽車旅館』，而
    後面三次交易地點『甲天下賓果餐廳』應為『甲天地賓果餐廳』」、「第一次大
    約在今年五月底我出新台幣六十五萬元，癸○○出五萬元，由癸○○出面與阿水
    談妥價格以每塊（重量為九兩三）七十萬元交易。第二次約在六月中旬我出六十
    萬元，癸○○出七萬元，也是由癸○○出面與『阿水』談妥價格以每塊（重量為
    九兩三）六十七萬元交易，但是第二次的品質不好，由我再出十四萬元，而『阿
    水』則再補二兩重給我。第三次大約是在六月底由我出四十萬元，癸○○出三十
    萬元，也是由癸○○出面與『阿水』談妥價格以每塊（重量為九兩三）七十萬元
    交易。這三次交易都是我在『甲天地賓果餐廳』拿錢給癸○○，由癸○○出面與
    阿水交易，而我則在『甲天地賓果餐廳』裡面打電動玩具，等癸○○取回海洛因
    」等語（見九十一毒偵字七二一號卷一第八十二至八十三頁、第一０六頁至第一
    一○頁），於檢察官偵訊時，復稱「我與癸○○合夥買的，交錢給他時，他有說
    要向綽號『阿水』者買的。（問：提示卷附己○○相片，是否即賣你毒品綽號阿
    水的己○○？）是，他另一個綽號叫阿猴。」、「（問：如何確認是跟阿水購買
    ？）因有一次購買到海洛因塊品質不好，我有與阿水通過電話，我另外再出十四
    萬元，他另外補二兩給我。」、「（問：如何確認通話的是阿水？）因是癸○○
    先跟阿水講電話，後來癸○○才將電話交我講。另在五月底即第一次時，我曾見
    到阿水把毒品拿到甲天地賓果餐廳給癸○○，之後癸○○就把東西分給我。」、
    「（問：第三次是否由你出四十萬元，癸○○三十萬元，由癸○○出面向己○○
    購買？）是，這次他分得四兩六五」等情，核與證人癸○○於台中市調查站所證
    稱：「認識蔡獻瑞，渠綽號為『毛瑞』，我們曾共同出資向綽號『阿水』之己○○購買海洛因，第一次大約在今年五月底蔡獻瑞出新台幣（下同）六十五萬元，
    我出五萬元，由我出面與『阿水』談妥價格以每塊（重量為九兩三）七十萬元交
    易。第二次約在六月中旬蔡獻瑞出六十萬元，我出七萬元，也是由我出面與「阿
    水」談妥價格以每塊（重量為九兩三）六十七萬元交易，但是第二次的品質不好
    ，由蔡獻瑞再出十四萬元，而『阿水』則再補二兩重給蔡獻瑞。第三次大約是在
    六月底由蔡獻瑞出四十萬元，我出二十萬元，另由我朋友簡義文出資十萬元，也
    是由我出面與「阿水」談妥價格以每塊（重量為九兩三）七十萬元交易。這三次
    交易都是蔡獻瑞在『甲天地賓果餐廳』拿錢給我，由我出面與阿水交易，而蔡獻
    瑞則在『甲天地賓果餐廳』裡面打電動玩具，等我取回海洛因，第一次是我先將
    錢交給『阿水』，『阿水』才在『甲天地賓果餐廳』對面之裕毛屋將海洛因交給
    我，當時阿水係駕其車號尾碼５７８８之黑色賓士轎車來交貨；第二次我在青島
    路四段與柳陽東街大圳旁先將錢交給『阿醜』，『阿醜』將錢轉交給『阿水』後
    ，『阿醜』再騎機車過來將海洛因交給我；第三次也是在青島路四段與柳陽東街
    大圳旁交易，而此次是我先將錢交給『阿水』，再由『阿醜』將海洛因交給我，
    此三次交易完成後，我均回『甲天地賓果餐廳』與蔡獻瑞會合，回去後再依出資
    比率分配。」、「第一次於九十一年五月中旬（詳細時間我忘了）我和綽號毛瑞
    仔（蔡獻瑞），一同合資新台幣七十萬元（我出資五萬，另蔡獻瑞出資六十五萬
    ），在台中市○○路裕毛屋向綽號阿水購買海洛因磚乙塊，當時我和綽號毛瑞仔
    （蔡獻瑞）一同前往，由我親自將新台幣七十萬交給綽號阿水，綽號阿水將大衛
    杜夫香菸外殼內裝海洛因磚乙塊親手交給我；第二次於九十一年五月底（詳細時
    間我忘了）我和綽號毛瑞仔（蔡獻瑞），一同合資新台幣六十七萬元（我出資七
    萬，另蔡獻瑞出資六十萬），在台中市○○路與長島路旁，一樣向綽號阿水購買
    海洛因磚乙塊，當時我和綽號毛瑞仔（蔡獻瑞）一同前往，由我親自將新台幣六
    十七萬元交給綽號阿水，約過了十分鐘另綽號阿醜騎機車過來將乙塊海洛因磚用
    報紙包好親手交給我；第三次於九十一年六月二十三、四日左右我和綽號毛瑞仔
    （蔡獻瑞）、簡義文，一同合資新台幣七十萬元（我出資二十萬，另蔡獻瑞出資
    四十萬、簡義文出資十萬），在台中市○○路與長島路旁，一樣向綽號阿水購買
    雙獅牌海洛因磚乙塊，當時我和綽號毛瑞仔（蔡獻瑞）一同前往，由我親自將新
    台幣七十萬交給綽號阿水，約過了十分鐘另綽號阿醜開自小客車９Ｊ─１３６１
    三菱銀色過來將乙塊雙獅海洛因磚乙塊用報紙包好親手交給我」等語（見同上偵
  卷第第一四○至一四一頁、第一九六頁反面至一九七頁）大致相符。嗣於九十一
    年十一月二十七日臺灣南投地方法院檢察署檢察官偵訊時，證人壬○○、癸○○
    、蔡獻瑞均為同前之陳述（見九十一毒偵字七二一號卷二第六十頁至第六十一頁
    ）。此外，復有壬○○指認毒品交易地點之現場照片六張附卷足憑。又證人癸○○於原審法院九十二年訴字第一○五號被告壬○○違反毒品危害防治條例案件，
    亦證稱：「（檢察官問：九十一年七月三日是否有在草屯鎮被查獲毒品？毒品來
    源？交易經過？）有，是向「阿水」的人買的，約在查獲前一個星期買的，我先
    將錢交給『阿水』，之後由壬○○拿來給我，我那時跟蔡獻瑞等人合資，打電話
    給『阿水』問有無貨，『阿水』叫我們在台中市○○路旁等，『阿水』是己○○
    ，壬○○綽號『阿醜』（台語）」等語。按參酌前開證人壬○○、癸○○、蔡獻
    瑞於警訊與偵訊時，就購買海洛因之主要情節，諸如：購買之次數、地點、價格
    ，二者均相吻合；顯見證人前開上述於警訊與偵訊之內容，應均係出於其親身經
    歷之事實。又渠等於警、偵訊中所述並無受到逼供刑求或其他不正之方法，則上
    開陳述，應係出於其自由意志之下所陳述，得作為認定其犯罪事實之證據。綜合
    以上各情，足證上述癸○○、蔡獻瑞於警訊、偵查時之證述應屬真實，堪予採信
    ，具有較可信之特別情況，且為證明被告己○○犯罪事實存否所必要，依刑事訴
    訟法第一百五十九條之一第二項、第一百五十九條之二等規定，應得作為證據。
    至於癸○○、蔡獻瑞於原審法院審理時前開證詞，應係事後迴護被告等人之詞，
    不足以採信。
六、被告己○○確有於九十一年五月二十三日，與庚○○、壬○○三人與丁○○岳聯
    絡後，約定在台中市○○路與五權西路口某機車行前碰面，己○○並依庚○○指
    示將前開丁○○所交付十六塊海洛因磚帶走，並交由壬○○藏放於台中市工業區
    ○○○路一一七巷十九弄二之六號六樓其胞兄劉偉宏住所一情，業據證人壬○○
    、庚○○、丁○○於警訊、偵查中證述屬實。其中，壬○○於九十一年十一月一
    日偵訊時證稱：「（檢察官問：九十一年五月二十三日下午是否有開車載己○○
    、庚○○（提示口卡片）至五權西路及文心南路口，與北部送海洛因下來之人碰
    頭？）日期記不清楚，但確有此事」、「（問：己○○把十六塊海洛因磚搬至你
    車上後，是否即交由你保管？）是，己○○跟我把東西拿至我哥哥位於台中市工
    業區○○○路一一七巷十九弄二之六號六樓住處藏放，當時我一人上去，己○○
    在車上等」、「（問：十六塊海洛因磚後來如何處理？）其中有四塊，是己○○
    於當天晚上要我拿下來送至麗池咖啡廳交給庚○○，後來我們就走了」、「（問
    ：剩餘十二塊呢？）均己○○拿去，他分三次，叫我拿給他，每次都四塊，至於
    他賣給何人，賣多少錢我不清楚，但我聽己○○說均賣給高雄一個長得很高的人
    ，好像之前有與己○○一起關過，綽號叫『長腳仔』，事後『長腳仔』又拿了三
    、四百萬現金要來跟己○○買海洛因，後因基隆火燒船事件，所以沒有辦法供應
    給他」等語（見九十一年偵字第四三九一號卷第六十至六十一頁），再於原審法
    院證稱：「那次是己○○要我開車去麗池咖啡廳載他朋友，當時我不知道他朋友
    名字，是後來調查站偵訊時我才知道他名叫庚○○，庚○○綽號叫「阿岳仔』，
    是之前我聽己○○告訴我庚○○綽號「阿岳仔』，那次我開車到文心南二路麗池
    咖啡廳載他朋友，後來他朋友上車後，己○○要我開車到五全南路跟文心路口，
    在那邊等朋友，當時我車上有庚○○跟己○○，他們都坐在後座，我沒仔細聽他
    們說什麼，後來又有一輛銀色裕隆ＣＥＦＩＲＯ的車來，己○○就叫我開車，銀
    色的車子跟著我繞，後約五至十分鐘後，他們就叫我停車，庚○○就下車走向銀
    色的車子並開車，後來己○○要我繼續開車，開了五至十分鐘後，己○○要我停
    車，銀色的車子這時就靠在我前面，後來己○○下車走向銀色車子，並自該車拿
    一包東西回到我車上，我就開車走了，那包東西己○○要我帶回家放，我回家打
    開看後，發現是十六塊海洛因，但全部已有敲碎，用一包包著，共包十六包，那
    天晚上己○○打電話給我說要來找我，見面後己○○要我將白天拿的海洛因取四
    包出來，己○○要我開車載他去麗池咖啡廳，當時庚○○已在咖啡廳，庚○○見
    我們到後，就走出來，由我搖下車窗將四包海洛因交給庚○○，我們就走了，庚○○後來將海洛因交給誰我就不知道了，剩下的十二包海洛因，己○○陸續跟我
    拿走了」等情（原審卷一第二六三、二六四頁）；而證人丁○○於九十一年十月
    二十二日台中市調站訊問時，證稱：「九十一年五月二十三日凌晨（確實時段已
    記不清楚），莊良賢由大陸打電話給我，要我取出我代為保管海洛因磚十六塊，
    於當日下午到台中市交給前述之『岳兄』，渠並留『岳兄』電話給我，要我到台
    中時聯絡『岳兄』，我即依莊良賢指示於當日中午帶著要交給『岳兄』之十六塊
    海洛因磚由宜蘭市出發南下台中，我約於當日下午三點多時，到達台中市○○路
    的交流道，我即與『岳兄』聯絡要在何處見面，渠即要我到文心路與五權西路交
    叉口的地方見面，渠並問我開何種車輛？顏色及車號，我即告知我係開銀色裕隆
    車號Ｔ８─６５７５的車子後，即依「岳兄」指示出發到文心路與五權西路交叉
    口之機車行前等他，大約等了十幾分鐘有一部銀色的轎車開到我車子旁，當時有
    三個人，而前述『岳兄』即問我是否為『骨頭』（我的綽號），我亦問他是否為
    『岳兄』，雙方確認身份後，渠即指示我的車子，跟他們的車子走，兩部車子即
    在台中市○○路附近道路繞行，後來『岳兄』即上我的車子，我即將我帶下來的
    十六塊海洛因磚展示給他看，他並沒有要我馬上交給他，渠指示我載他跟著前面
    銀色車子走，回五權西路上後，前述銀色車子停下來，我亦跟著停車，在車子行
    進過程中，『岳兄』有打電話給銀色車子裡的人，俟兩方車輛停止後，前面銀色
    車子有下來一留平頭的男子到我車旁，我即將該十六塊海洛因磚展示給他看，確
    認後交給該名男子，該男子即帶前述十六塊海洛因磚回到銀色車子後離去，而『
    岳兄』則自行離去，至於『岳兄』如何離開現場我則不清楚，雙方交易完成後，
    我問『岳兄』高速公路的方向，即沿五權西路上高速公路北上，返回北部」等情
    （見九十一年偵字第四三九一號卷第三十三至三十四頁），後並於九十一年十月
    二十二日檢察官偵訊時，復證稱：「莊良賢在當日凌晨從大陸打來告訴我，叫我
    拿十六塊至台中市給『岳兄』，他當時有給我岳兄的電話，叫我至台中時再打他
    的電話跟他確認，他的電話我已不記得了，我的手機應是0000000000
    ，不然就是0000000000，都是我跟庚○○單線聯絡，到了五權西路及
    文心路口的機車行時，岳兄有搖下車窗叫我跟他走，走了一段路，岳兄他即上我
    的車，叫我再跟前面的車走，在走了一段後，前面的車停下，就下來一個留平頭
    的人，把海洛因磚十六塊搬走，再上他原來的車離開，而岳兄是自行離開的。」
    、「（檢察官問：岳兄是否即是剛才提示之庚○○？）是」、「（問：留平頭取
    走十六塊海洛因磚的是否就是剛才提示相片之己○○？）是」、「（問：有關交
    易之價格及取款之方式，清不清楚？）不清楚，我只是依莊良賢指示去送貨而已
    」各情（見九十一年偵字第四三九一號卷第五十三頁背面至第五十四頁背面）；
    另證人庚○○於九十一年十月三十一日檢察官偵訊時，亦證稱：「我向『阿賢』
    買的，是他打電話給我，說他會叫人送下來給我，叫我留一支電話，他會叫他打
    電話與我，當天我跟己○○、壬○○三人去接的，當時由壬○○開車載我們去，
    我們與丁○○是在文心路與五權西路之機車行碰面，碰面後我要丁○○跟我們走
    ，走了一段路後，換我上丁○○的車繼續跟壬○○開的車，直至壬○○停車後，
    我們也跟著停車，後來己○○即下車將十六塊海洛因磚從丁○○的車搬上壬○○
    的車，然後就各自走各自的了」、「（檢察官問：十六塊海洛因磚後來如何處理
    ？）先寄放己○○那裡，當天晚上我有打電話給己○○，叫他叫小弟送四塊至麗
    池咖啡廳，後來他打壬○○送四塊來，後來這四塊以二百萬之價格賣黃雪紅，結
    果他出去就被捉了」、「（檢察官問：跟莊良賢的這十六塊交易情形為何？）當
    時約定二塊即一對一０五萬，先給我貨，待我賣出後，我再匯至大陸給他。」、
    「（檢察官問：己○○、壬○○事後如何處理剩餘的十二塊？）我不清楚，他們
    都賣掉了，然後我告訴己○○大陸的帳號，請他直接匯過去，因十六塊是八四０
    萬，我自己匯了二００萬，所以己○○他應該匯了六四０萬，至於他匯幾次我不
    記得了，但他每次匯完都有拿憑條給我看」、「（檢察官問：本次十六塊海洛因
    磚交易你賺多少？）我沒有賺，因第一天晚上黃雪紅他們就出事了，所以我就沒
    再管，己○○的東西都壬○○幫他處理，所以剩餘的十二塊稀釋成幾塊或每塊賣
    多少錢我都不清楚」等語（見九十一年偵字第四三九一號卷第五十七頁及背面）
    。查前開證人壬○○、庚○○、丁○○所證述之內容，對於交易毒品之地點、數
    量、交易之具體情形，互核無誤，堪認為真實。被告己○○所辯前情，係屬卸責
    之詞，不足採信。聲請本院再傳訊庚○○，惟證人庚○○經原審法院傳喚未到，
    本院準備程序按址傳喚無從送達，本院認無再傳喚之必要，爰不於審理期日再為
    傳喚，併此敘明。
七、末查，被告甲○○選任辯護人於原審法院雖另以：警員於被告甲○○所有前開倉
    庫內所扣得之千斤頂、大小壓模工具、磅秤等物並無法壓縮製造海洛因磚塊等語
    ，為被告甲○○辯護，並於本院準備程序請求當庭壓縮操作。惟上開證物曾經原
    審法院當庭提示欲為勘驗（見原審法院卷三第二七頁、四三頁），但證人壬○○
    已證稱扣案證物有短缺一些零件之情。查被告甲○○曾以上開工具壓縮製造海洛
    因磚塊，業據證人壬○○於偵、審中指證明確。上開扣案之器具，有千斤頂、大
    小壓模工具、磅秤等物，依其作用，亦應可壓縮製造海洛因磚塊並秤重，證人壬○○此部分指證，亦應與情理無違。至於當庭能否實際利用上開器物壓縮海洛因
    磚塊，事涉零件是否奇全、及被告甲○○有無據實操作之意願，此部分亦無礙被
    告甲○○上開販賣第一級海洛因犯行之認定，本院爰不再為壓縮勘驗，併此敘明
    。
八、綜合以上各情，被告己○○與甲○○所辯，均顯係事後卸責之詞，不足以採信。
    ；此外，復有電動研磨機一具、海洛因壓模工具一組、海洛因分裝工具一包、磅
    秤一臺、小空包裝袋三百六十三個、大空包裝八十四個、海洛因分裝墊板五片及
    大分裝袋四個、千斤頂一組、大小壓模工具各一組、稀釋海洛因用之葡萄糖粉十
    七包半、分裝袋二十個、分裝吸管一支扣案可考，事證明確，被告己○○與甲○○二人上開販賣第一級毒品之犯行均堪認定。
乙、關於被告己○○販賣第二級毒品部分
一、右揭被告己○○販賣第二級毒品安非他命之事實，迭據證人壬○○歷次於警訊、
    偵查中指證：「己○○所有之第二級毒品安非他命毒品，寄放在台中市工業區○○○路一一七巷十九弄二之六號六樓我胞兄劉偉宏住所內，己○○前開安非他命
    從何而來，我不清楚。這些安非他命是己○○要販售的，但因品質不，賣不出去
    ，故放在我那裡」等語明確（見九十一毒偵字七二一號卷一第三十頁、第三二頁
    ），嗣於九十一年十月二十二日台中市調查站訊問時，證人壬○○復稱：「己○○在九十一年五月中旬左右（詳細日期記不清楚）要我陪同渠前往員林百果山附
    近，由己○○當場交付約新台幣三十萬元左右（詳細金額記不清楚）給渠大哥吳
    深生及吳某同夥綽號『番仔』者，吳某隨即離去，另由吳某同夥綽號「番仔」（
    本名不清楚）將前述安非他命毒品交予己○○，由於該批安非他命毒品品質不良
    ，我又陪同張某前往台中縣沙鹿鎮綽號『白金』處，由張某要求綽號『白金』將
    前述安非他命毒品再予精製，綽號『白金』將前述安非他命毒品精製處理後，張
    某則要求將毒品暫時寄放在我那邊等語（見九十一年偵字四三九一第二五至二六
    頁），並於檢察官於九十一年十一月二十七日偵訊時，證稱：「安非他命是己○○的，他寄在我那裡，因品質不好一直沒賣出去，平時他只賣海洛因」等語（見
    九十一年毒偵字七二一號卷二第六三頁）綦詳。另扣案之結晶四包經送驗結果，
    確屬第二級第八十九項毒品甲基安非他命，合計淨重三千一百七十五點九四公克
    （包裝重七十四點零三公克），平均純度百分之八十點二十七，純質淨重二千五
    百四十九點三十三公克，此有該局九十一年八月二十日調科壹字第○九一二三○
    五三四四○號檢驗通知書乙紙附卷（見九十一年度偵字第二八一三號卷）可稽。
    查上開扣案之安非他命係證人壬○○主動引導警方前往搜出，以證人壬○○與被
    告己○○之交情，尚難想像其有故入己罪藉以誣攀被告己○○之動機。本院審酌
    證人壬○○於警訊、偵查中，對被告己○○囑託代為保管系爭安非他命一情，始
    終證述不移，參酌其對於當初被告己○○交付安非他命過程細節描述清晰之程度
    ，應非憑空虛構之詞，顯係出於其親身經歷之事實。再按被告己○○與證人壬○○之關係，密切良好，如前所述，顯非一般朋友關係可比擬，顯無構詞誣陷之可
    能，證人壬○○於警訊、偵查時之供述應屬真實，堪予採信，被告前揭所辯，自
    係飾卸之詞，不足採信。
二、又本案被告己○○雖因上開原因，未販出即遭警方查獲，故無實際之賣價可以計
    算其利得實際為多少，但海洛因及安非他命均係為法律禁止持有之違禁物，其取
    得不易以致非法交易價格高昂，尤其所涉刑責非輕及遭警查獲之風險亦高，苟被
    告販賣並無利益可圖，其等豈會甘冒遭警查緝之風險，而購入上開數量龐大之安
    非他命？更何況上開查獲之毒品純度甚高，有上開鑑驗通知書足按，毒品購買之
    數量又相當龐大，非一般人正常吸食之量，仍甘冒被檢警查緝追捕及受刑事制裁
    之風險，一次購入如此高額之毒品數量，其目的是在意圖轉售予不特定吸毒者以
    從中圖利，委無可疑。被告己○○意圖販賣毒品而買入前開毒品之犯行，事證已
    明，堪以認定。
丙、關於被告己○○藏匿人犯部分
一、本案被告己○○於右揭時、地藏匿槍擊要犯洪健昌及其同行之女友許素香之事實
    ，業據被告己○○於警、偵訊中，坦白供稱：「洪劍昌與許素香於九十一年六月
    底，透過朋友聯絡上我，七月初我帶他們到彰化縣伸港鄉○○村○○路八十巷二
    號藏匿，是我從台中市○○路○段駕車載他們兩人前往該處」、「聯絡時他們告
    訴我因債務問題在逃避，碰面時遂告知我，他們係因有案件警方正在追緝他們等
    語，我便載他們到彰化縣伸港鄉○○村○○路八十巷二號藏匿」、「他們是住在
    該址二樓後面的房間，三餐飲食係他們自理」、「他們告訴我說，他們有案正遭
    警方查緝，要我代他們租房屋，我怕招禍便推辭，他們卻不告而別（我並未趕他
    們離開）」、「（彰化縣伸港鄉○○村○○路八十二巷二號）是我姐張朔的」、
    「（全興村該處平常）是我在住，偶而回去」等語（九十一年度偵字第三九六四
    號偵卷第十三、十四、三十、三一頁）明確。依據被告己○○上開自白，其係明
    知洪健昌及其同行之女友許素香因案正遭警方追緝，仍駕車搭載其等至彰化縣伸
    港鄉○○村○○路八十巷二號藏匿，其情甚明。就被告己○○此部分犯行，並據
    證人許素香於警、偵訊中，供證：「曾於九十一年六月下旬至七月上旬約有十天
    左右住在該處所」、「是己○○所提供，是己○○駕車從台中市○○路○段之住
    處樓下載我與洪劍昌前往該處所」、「當時有告知己○○說，我們是因規避警方
    查緝，而要己○○幫忙租屋，己○○說沒辦法，但主動提供其胞姊之住所讓我們
    住宿藏匿」、「己○○提供大門鑰匙讓我們自由進出，我與洪劍昌係住宿在該處
    二樓後面之房間」（九十一年度偵字第三九六四號偵卷第十九頁）、「（己○○
    帶我們去該處藏匿的時間）約在六月二十五日至二十八日左右，因我記得是在警
    方七月三日前往攻堅前七至十日左右」、「因七月三日凌晨我們覺的怪怪的，就
    自己離開」、「（他姐姐）不知道，鑰匙是己○○拿給我們的，也是他載我們過
    去的」各情甚詳（九十一年度偵字第三九六四號偵卷第三七、三八頁），證人）
    壬○○於偵查中，亦曾為：「洪劍昌是透過癸○○找到『阿水』，他至台中來找
    己○○，當時我有在場，後來阿水與他太太一起帶洪劍昌至海口（彰化縣伸港鄉
    阿水他的房子）」之證詞（九十一年度毒偵字第七二一號卷二第六三頁）。查證
    人許素香與洪劍昌因案遭警方追緝期間，既經被告己○○提供住所藏匿，要無事
    後反虛構事實誣攀被告己○○之理。上開不利於被告己○○之證詞，應屬可信。
    雖證人許素香於原審法院翻異前供，改稱檢察官訊問時，伊係依警訊所供而為供
    證，實與事實不符等語。但證人許素香在偵訊中所為之證詞，顯較其在警訊所證
    為具體，難認有依警訊所供而為供證之情。證人許素香此部分翻異之詞，尚非可
    採。且按證人之陳述有部分前後不符，或相互間有所歧異時，究竟何者為可採，
    法院仍得本其自由心證予以斟酌，非謂一有不符或矛盾，即應認其全部均為不可
    採信。且證人之證言，有時亦有予渲染之可能，然其基本事實之陳述，若果與真
    實性無礙時，則仍非不得予以採信（參照最高法院七十四年臺上字第一五九九號
    判例意旨）。茲證人許素香雖於原審法院審理時，改稱「當初是『阿醜』帶我們
    去那裏的，當初是洪劍昌請求己○○幫我們找房子，己○○拒絕，『阿醜』當時
    也在己○○那裏，就帶我們去全興路那邊。是乙○○另外幫我們租一個房子，我
    們就把東西搬出去。我也沒有在那邊住十天，只有一個晚上，隔天就走了」、「
    『阿醜』有跟那太太說我有朋友來寄住，隔天就走了，我們有跟那位太太說我們
    是來玩的，那位太太開完門之後就上樓繼續睡覺」等語，惟本院審酌證人許素香
    歷次於警偵訊及原審法院審理時，均證稱：於九十一年六月間曾與洪劍昌前往位
    於彰化縣伸港鄉○○村○○路八十巷二號之處所，事後並曾前往前開處所指認，
    有其所指認之照片附卷可憑，堪認許素香確實曾至上開處所，至為明顯。又證人
    許素香於警、偵訊中所稱前往位於彰化縣伸港鄉○○村○○路八十巷二號之處所
    之內容，其中有關當時如何與己○○聯繫、在場人員、係由己○○帶同前往藏匿
    處所，及藏匿時所居住之房間等，此種涉及本件重要情節，核與被告己○○於警
    訊中所供稱：「洪劍昌與許素香於九十一年六月底，透過朋友聯絡上我，七月初
    我帶他們到彰化縣伸港鄉○○村○○路八十巷二號藏匿，是我從台中市○○路○
    段駕車載他們兩人前往該處」、「我便載他們到彰化縣伸港鄉○○村○○路八十
    巷二號藏匿」、「他們是住在該址二樓後面的房間」之情節，互核相符在卷，是
    證人許素香於原審法院庭訊所改稱前詞，核係迴護被告之詞，難以採信，又辯護
    人於原審雖稱證人許素香警、偵訊未令其具結，自不具證據能力，然依證人許素
    香文於偵訊之證詞，雖未經其具結，但該證詞係於九十二年九月一日之前所陳述
    ，依刑事訴訟法施行法第七條之二後段之規定，尚非無證據能力。被告己○○原
    審選任辯護人以證人之證詞，未經具結，應無證據能力置辯乙節，亦難採取。此
    外，並有證人許素香指認藏匿地點現場照片四張附卷可資佐證（見台灣南投地方
    法院檢察署九十一年度偵字第三九六四號第二二、二三頁），被告己○○前開於
    警、偵訊所為之上開自白堪認為真實。
二、又按刑法第一百六十四條第一項之藏匿犯人或使之隱避罪，所謂「藏匿犯人」係
    指藏匿已經犯罪之人而言（最高法院三十三年上字第一六七九號判例）；又此之
    所謂「犯人」不以起訴後之人為限，為最高法院所持之見解；故凡觸犯刑罰法規
    所規定之罪名者，不問其觸犯者係普通法或特別法、實質刑法或形式刑法，只須
    其為實施犯罪行為之人，且所犯之罪不問已否發覺或起訴或判處罪刑，均屬此之
    所謂「犯人」，最高法院八十七年度台上字第七五七號刑事判決著有明文。本案
    被告己○○既因洪劍昌之告知，已明知洪劍昌為涉犯違反槍砲彈藥刀械管制條例
    、刑法恐嚇、強盜案件之犯人，仍提供處所予以藏匿，其有藏匿犯人之主觀犯意
    與行為，甚為明顯。綜合上述，本案被告己○○此部分犯行，亦堪以認定。
丁、關於被告己○○違反槍砲彈藥刀械管制條例部分：
一、本案被告己○○曾連續於九十一年四、五月間，將其所有之改造九○手槍（槍枝
    管制編號0000000000號）一枝、口徑九ＭＭ制式子彈十六顆（經送鑑
    定試射）、改造八○子彈二顆（經送鑑定試射一顆），在其位於台中市○○路○
    段一八二號二十樓之三住處轉讓予壬○○及於同年七月間，在不詳地點，轉讓仿
    制式美國ＳＭＩＴＨＷＥＳＳＯＮ廠三五七轉輪手槍（槍枝管制編號00000
    00000號）一枝、口徑零點三五七吋制式子彈六顆予洪劍昌一情，業據證人
    壬○○迭次於警訊、偵查中（見台灣南投地方法院檢察署九十一年度毒偵字第七
    二一號第五頁背面至第六頁、第三十頁、第六十三頁背面）證述明確，核與證人
    許素香於前後於警訊及偵查所證稱：「我們住在彰化縣伸港鄉○○村○○路八十
    巷二號，當時己○○（綽號：阿水）來找我們，便用他所開來的自小客車將洪劍
    昌載出去，當洪劍昌回到伸港鄉○○村○○路八十巷二號樓上房間時，便將該支
    銀色三五七轉輪手槍及子彈六顆取出（其中乙顆在把玩時走火擊發，警方取獲時
    已剩五顆子彈），放置床舖枕頭下方時被我看見，我即向洪劍昌問怎會有那支槍
    ？洪劍昌回答我說：是己○○（綽號：阿水）拿給他的，並說是之前（九十一年
    六月下旬）我們在己○○（綽號：阿水）台中市住處所看到的那支槍」、「己○○（綽號：阿水）將該槍彈交給洪劍昌後，洪劍昌取得該槍彈後從未離身，該槍
    械很新穎、槍身光量且槍管前端有三個小孔」等語（見台灣南投地方法院檢察署
    九十一年毒偵字七二一號卷一第二四九、二五０、二五一頁，九十一年度偵字第
    三九六五號第二十六至第二十八頁、第三三頁、第六七頁背面），二者對於被告
    己○○交付洪劍昌槍枝之特徵及型號供述相符，並有台灣南投地方法院檢察署檢
    察官製作之履勘筆錄及槍枝照片六張可憑，又前開之改造九○手槍（槍枝管制編
    號0000000000號號）一枝、口徑九ＭＭ制式子彈十六顆、改造八○子
    彈二顆、仿制式美國ＳＭＩＴＨＷＥＳＳＯＮ廠三五七轉輪手槍（槍枝管制編號
    0000000000號）一枝、口徑零點三五七吋制式子彈六顆，經內政部警
    政署刑事警察局鑑定均具有殺傷力，此有，內政部警政署刑事警察局九十一年九
    月十九日刑鑑字第○九一○二一二六一八號及內政部警政署刑事警察局九十一年
    八月二十一日刑鑑字第○九一○二一○五二九號槍彈鑑定書各一份在卷可稽，堪
    認為真實。證人許素香於原審法院庭訊時變異前開證詞，改稱並不知悉洪劍昌系
    爭手槍、子彈之來源，顯係迴護被告己○○之詞，自不足採。另證人乙○○雖於
    本院證稱此係其與洪劍昌一起到彰化縣芬園鄉向「阿鴻」所借，惟在原審法院已
    改稱不知洪劍昌上開手槍、子彈之來源之許素香卻證稱：「當天我們是和乙○○
    在清泉崗那邊，後來我就和洪劍昌到全興路（彰化縣伸港鄉）那邊去拿換洗的衣
    服，洪劍昌先出去一下，再回來就有看到那把白色的槍」等語（見原審卷宗卷二
    第三三三頁）。依據證人許素香之證詞，證人乙○○當時並未同行，且洪劍昌出
    去一下即回，應不可能可與乙○○同往彰化縣芬園鄉向「阿鴻」借來上開槍枝、
    與子彈。而證人許素香在原審法院上開審理期日已證述被告己○○並未犯罪，茍
    有證人乙○○所證上情，應不致不為證述。反係證人乙○○於本院證稱：其未將
    此事向他人講過，伊亦不認識被告己○○等語，而與洪劍昌同居之許素香不知乙○○所證上情，被告己○○卻可聽聞此事並請證人乙○○出庭為證，此尚有違情
    理。審酌上情，本院認以證人許素香、及壬○○於偵查中之證詞較屬可信。證人
    乙○○上開證詞亦有迴護被告己○○之虞，亦不足採。被告己○○前開犯行，堪
    以認定。
戊、被告甲○○施用第一級毒品海洛因部分
    被告甲○○此部分犯罪事實，業據其於偵、審中坦白承認；且其為警查獲後所採
    尿液經送驗結果均呈嗎啡陽性反應一情，有台中縣政府衛生局九十一年八月七日
    第○一三八九一號檢驗尿水報告書附卷可稽，此外復有被告施用毒品所使用之海
    洛因殘渣袋二十一個、葡萄糖粉末一包足認被告之自白與事實相符。又被告甲○○曾因施用毒品案件，經依原審法院九十一年度毒聲字第八八二號裁定送觀察、
    勒戒後，認有繼續施用毒品之傾向，再依同院九十一年度毒聲字第九五五號裁定
    令入戒治處所施以強制戒治等情，亦有台灣南投地方法院檢察署刑案資料查註紀
    錄表及台灣高等法院被告全國前案紀錄表、臺灣南投看守所九十一年八月二十八
    日投所宗總字第０９１０００１７９０號函送之有無繼續施用毒品傾向證明書各
    一件附卷可憑，本案事證明確，被告甲○○五年內二犯施用毒品犯行，應予依法
    論科。
、按海洛因、安非他命屬毒品危害防制條例第二條第二項第一、二款所指之第一、
    二級毒品，又販賣毒品並不以販入之後復行賣出為構成要件，如以營利為目的，
    將毒品購入或將毒品賣出，有一於此，其犯罪即經完成，均不得視為未遂（最高
    法院二十五年非字第一二三號判例及六十七年台上字第二五○○號判例參照）。
    是核被告己○○所為，係犯毒品危害防制條例第四條第一項之販賣第一級毒品罪
    、及同條第二項之販賣第二級毒品罪、槍砲彈藥刀械管制條例第十一條第二項之
    未經許可轉讓改造手槍罪、及同法第十二條第二項未經許可轉讓子彈罪、刑法第
    一百六十四條第一項之藏匿犯人罪。被告甲○○係犯毒品危害防制條例第四條第
    一項之販賣第一級毒品罪、及同條例第十條第一項之施用第一級毒品罪。公訴人
    就被告己○○轉讓改造手槍部分，誤載為違反槍砲彈藥刀械管制條例第七條第一
    項之罪，起訴法條容有未洽，併此敘明。又被告己○○與被告甲○○、及共同正
    犯壬○○、以及庚○○共同販賣第一級毒品部分（如事事欄所載），其等之間具
    有犯意聯絡及行為分擔，均論以共同正犯。被告己○○、甲○○前開持有第一級
    毒品之低度行為，被告己○○前開持有第二級毒品安非他命，已為販賣之高度行
    為所吸收，均不另論罪。又被告己○○所為多次販賣第一級毒品之行為，時間緊
    接，所犯罪名相同，顯係出於概括之犯意為之，為連續犯，依刑法第五十六條之
    規定以一罪論，並加重其刑，惟因販賣第一級毒品罪之法定刑為死刑或無期徒刑
    ，而死刑或無期徒刑，依法不得加重，故均不予加重，僅就罰金部分加重之。又
    被告己○○前開未經許可轉讓系爭槍彈之犯行，按轉讓行為前必先有將該物至於
    自己實力支配之下之持有行為，此之持有係轉讓前之當然結果，雖不另就持有予
    以論罪。被告己○○同時同地以一轉讓行為，同時觸犯槍砲彈藥刀械管理條例第
    十一條第二項之未經許可轉讓改造手槍罪、及同法第十二條第二項未經許可轉讓
    子彈罪，上開二罪名，為想像競合犯，應從較重之轉讓改造手槍罪處斷。又被告
    己○○所為二次轉讓槍彈之行為，時間緊接，所犯罪名相同，顯係出於概括之犯
    意為之，為連續犯，依刑法第五十六條之規定以一罪論，並加重其刑。另被告甲○○為施用而持有第一級毒品之低度行為，已被施用第一級毒品之高度行為所吸
    收，不另論罪。末查，被告甲○○販賣海洛因僅二次，且每次數量均非甚鉅，本
    院衡其犯罪情狀，認科以其法定最低度之刑，猶嫌過重，爰依刑法第五十九條規
    定，酌量減輕其刑，另甲○○所為多次施用第一級毒品之行為，時間緊接，所犯
    罪名相同，顯係出於概括之犯意為之，為連續犯，應依刑法第五十六條之規定以
    一罪論，並加重其刑。再被告己○○、甲○○所犯上開各罪之間，犯意各別，行
    為互殊，應予分論併罰。又檢察官就被告己○○於九十一年五月二十三日，與庚○○、壬○○三人與丁○○岳聯絡後，約定在台中市○○路與五權西路口某機車
    行前碰面，並由己○○將前開丁○○所交付十六塊海洛因磚帶走，後交由壬○○
    藏放於台中市工業區○○○路一一七巷十九弄二之六號六樓其胞兄劉偉宏住所，
    嗣後己○○並購得前開海洛因磚塊十二塊販賣第一級毒品之犯行移送併案審理部
    分，雖未經起訴，然與起訴事實均有連續犯之裁判上一罪關係，均為起訴效力所
    及，亦應由本院併予審理。被告己○○轉讓之仿制式美國ＳＭＩＴＨＷＥＳＳＯ
    Ｎ廠三五七轉輪手槍一枝、口徑零點三五七吋制式子彈二顆（已扣除經試射三顆
    ）、改造九○手槍（槍枝管制編號0000000000號）一枝、口徑九ＭＭ
    制式子彈十二顆（已扣除經試射五顆）、改造八○子彈一顆（已扣除經試射一顆
    ），除其中經試射後已不具違禁物性質外，餘均係違禁物，應依刑法第三十八條
    第一項第一款之規定宣告沒收。又扣案之安非他命（合計淨重參仟壹佰柒拾伍點
    玖肆公克），係第二級毒品，應依毒品危害防制條例第十八條第一項前段之規定
    宣告沒收銷燬之，另扣案之上開電動研磨機一具、海洛因壓模工具一組、海洛因
    分裝工具一包、磅秤一臺、小空包裝袋三百六十三個、大空包裝八十四個、海洛
    因分裝墊板五片及大分裝袋四個、千斤頂一組、大小壓模工具各一組、稀釋海洛
    因用之葡萄糖粉十七包半、分裝袋二十個、分裝吸管一支，均應依毒品危害防制
    條例條例第十九條第一項之規定宣告沒收。又被告甲○○施用毒品所使用之扣案
    之含微量殘渣海洛因之塑膠袋二十一個，其中海洛因已不易分離，應依毒品危害
    防制條例第十八條第一項前段之規定沒收銷燬之。而扣案之葡萄糖粉末一包為被
    告甲○○所有供其施用第一級毒品犯罪所用之物，業據其供認，併宣告沒收。又
    被告己○○販賣第一級毒品所得之財物共計四百九十三萬元，被告甲○○共同販
    賣第一級毒品所得財物共計三十二萬元，均應依據毒品危害防制條例第十九條第
    一項之規定宣告沒收，如全部或一部不能沒收時，以其財產抵償之。
肆、本件公訴人之公訴意旨雖另指訴：（一）被告己○○有於九十一年四月中旬左右
    ，指示壬○○將海洛因一兩（約三十七點五公克）送至台中縣龍井鄉○○路與中
    山路交叉路口附近，販賣予一名姓名年籍不詳之女子；（二）九十一年五月三日
    ，被告己○○以其０九一五─０三九九一０之行動電話聯絡被告甲○○，指示甲○○將毒品分裝、處理後，將海洛因送至台中市○○路與黎明路口旁之「全家便
    利商店」交予彰化來之某姓名年籍不詳之男性買主，事後甲○○向己○○回報買
    方拿走四個（意指四兩海洛因），而彰化之男性買主則搭乘統聯客運車牌號碼Ａ
    Ｇ─七四０大客車號離去，因認被告己○○、甲○○上開所為，亦犯販賣第一級
    毒品罪。惟被告己○○、甲○○均否認有此犯行。證人壬○○雖先後於警訊、偵
    查中及原審法院庭訊時，證述其於九十一年四月中旬左右，有依被告己○○之指
    示，將海洛因一兩（約三十七點五公克）送至台中縣龍井鄉○○路與中山路交叉
    路口附近，交予一名姓名年籍不詳之女子，但證人壬○○同亦證稱其無收款之情
    事。上開女子年籍不詳，亦無從傳訊查證壬○○所證是否真實。本院爰不為被告
    己○○有此犯行之認定。另就被告己○○於九十一年五月三日己○○以其０九一
    五─０三九九一０之行動電話聯絡甲○○，指示甲○○將毒品分裝、處理後，將
    海洛因送至台中市○○路與黎明路口旁之「全家便利商店」交予彰化來之某姓名
    年籍不詳之男性買主部分，上開男性買主姓名年籍不詳，亦無從傳訊查證。依據
    九十一年五月三日被告甲○○與己○○之通話監聽譯文（九十一年度毒偵字第七
    二一號卷一第一一九、一二○頁），並無直接談及毒品交易，單憑所談「三個」
    、「一個」、「『三個』一份『小』」、「難相處」等等交談內容，尚不足為此
    係毒品交易談話之認定，此外復查無確切之證據足以證明被告己○○與被告甲○○有此犯行，應認被告己○○與被告甲○○此部分之犯罪亦屬不能證明。茲因公
    訴人認此部分與被告己○○與被告甲○○前開販賣第一級毒品之犯行，有連續犯
    之裁判上一罪關係，爰不就此另為其等二人無罪之諭知。
伍、本件公訴人之公訴意旨雖又指訴被告己○○明知槍械、子彈均為政府公告管制之
    物品，非經許可不得無故持有之，竟於不詳時日起，而無故持有乙把榴彈槍及其
    子彈六發，而犯非法持有槍枝與子彈罪。惟被告己○○否認有此犯行。雖證人壬○○及證人許素香分別於警訊中證稱「（問：己○○的手槍種類有那些？）榴彈
    槍，點三八子彈，三五七的加力彈」、「當時與己○○之女友莊鎔瑜及女兒均在
    場，親眼目睹該支類似火箭筒之槍械，所以我知道己○○持有非法槍械」等語，
    公訴人即因而認定被告己○○未經許可持有榴彈槍及其子彈六發，而涉犯槍砲彈
    藥刀械管制條例之罪嫌。惟依槍砲彈藥刀械管制條例之規定所管制之槍彈，必須
    具有殺傷力，始為該條例所規定之槍彈，縱認證人壬○○、許素香前開證述屬實
    ，惟前開槍彈，既未扣案，無從認定是否具有殺傷力，是否屬於槍砲彈藥刀械管
    制條例之槍彈，殆非無疑，此外，復無其他積極證據足資證明被告己○○有前開
    犯行，惟檢察官認定此部分與上開有罪部分，有裁判上一罪關係，爰不另為無罪
    之諭知，併此敘明。
陸、原審判決就被告己○○販賣第一級毒品部分、及被告甲○○上開所犯，予以論罪
    科刑，固非無見，惟就被告己○○、甲○○販賣第一級毒品部分，原審判決未將
    其等販賣第一級毒品所得財物宣告沒收（如全部或一部不能沒收時，以其財產抵
    償之），且本案被告己○○被訴有於九十一年四月中旬左右，指示壬○○將海洛
    因一兩（約三十七點五公克）送至台中縣龍井鄉○○路與中山路交叉路口附近，
    販賣予一名姓名年籍不詳之女子，及其與被告甲○○被訴於九十一年五月三日，
    在台中市○○路與黎明路口旁之「全家便利商店」販賣海洛因給彰化來之某姓名
    年籍不詳之男性買主部分，均屬犯罪不能證明，原審判決認定被告己○○、甲○○有上開販賣第一級毒品之氾行，亦有未合。另就被告甲○○施用第一級毒品部
    分，被告甲○○最後一次施用第一級毒品之時間係在九十一年八月一日上午，業
    據其於檢察官訊問時供述在卷，且被告甲○○係於九十一年八月三日上午即被警
    查獲，原審判決認定其施用毒品至九十一年八月四日上午，應有未合。是本案被
    告己○○、甲○○上訴否認販賣第一級毒品，及被告甲○○上訴指摘施用第一級
    毒品部分量刑過重，其等上開上訴雖均無理由，但原審判決關於上開部分既有上
    開可議之處，即屬無可維持，自應由本院將原審判決關於被告己○○販賣第一級
    毒品與定執行刑部分，及被告甲○○部分，均予以撤銷改判。爰審酌被告己○○
    、甲○○之品行、各自販賣第一級毒品之情節、所生危害、及被告甲○○施用第
    一級毒品之情節、及犯罪後之態度等一切犯罪情狀，就被告己○○共同連續販賣
    第一級毒品部分，量處無期徒刑，褫奪公權終身，且併科罰金新臺幣五百萬元，
    並諭知罰金易服勞役之折算標準；又就被告甲○○共同販賣第一級毒品部分，量
    處有期徒刑十二年，褫奪公權八年，另施用第一級毒品，則仍處有期徒刑一年，
    並依法定其應執行刑為有期徒刑十二年六月；另並為主文所示沒收之宣告。至於
    被告己○○販賣第二級毒品、未經許可轉讓可發射子彈具有殺傷力之改造手槍、
藏匿人犯等部分，原審判決以被告己○○此部分之犯罪事證已甚明確而堪認定，
    乃審酌被告己○○之品行、上開犯罪對社會所生危害、及犯罪後之態度等一切犯
    罪情狀，並依據刑事訴訟法第二百九十九條第一項前段，毒品危害防制條例第四
    條第第二項、第十條第一項、第十八條第一項前段，槍砲彈藥刀械管制條例第十
    一條第二項、第十二條第二項，刑法第十一條前段、第五十六條、第一百六十四
    條第一項、第五十五條、第三十七條第二項、第三十八條第一項第一款、第二款
    ，罰金罰鍰提高標準條例第一條前段等規定，就被告己○○販賣第二級毒品部分
    ，量處有期徒刑十五年，褫奪公權八年，併科罰金新臺幣一百萬元，且諭知罰金
    易服勞役之折算標準，並將扣案之安非他命（合計淨重參仟壹佰柒拾伍點玖肆公
    克）均宣告沒收銷燬之；又就連續未經許可轉讓可發射子彈具有殺傷力之改造手
    槍部分，量處有期徒刑八年，併科罰金新臺幣一百萬元，且諭知罰金易服勞役之
    折算標準，並將仿制式美國ＳＭＩＴＨＷＥＳＳＯＮ廠三五七轉輪手槍（槍枝管
    制編號0000000000號）一枝、口徑零點三五七吋制式子彈二顆、改造
    九○手槍（槍枝管制編號0000000000號）一枝、口徑九ＭＭ制式子彈
    十二顆、改造八○子彈一顆，均依法宣告沒收；另就其藏匿人犯部分，量處有期
    徒刑一年，其認事用法與量刑均無不合。被告己○○就上開部分，仍以前開情詞
    提起上訴，此部分之上訴均無理由，均應駁回。就被告己○○前開上訴駁回部分
    ，及前開撤銷改判部分，除沒收應併執行外，本院並依法定其應執行刑為無期徒
    刑，褫奪公權終身，且併科罰金新臺幣柒佰萬元，罰金如易服勞役，應以罰金總
    額與陸個月之日數比例。
柒、據上論斷，應依刑事訴訟法第三百六十八條、第三百六十九條第一項前段、第三
    百六十四條、第二百九十九條第一項前段、毒品危害防制條例第四條第第一項、
    第十條第一項、第十八條第一項前段、第十九條第一項、刑法第十一條前段、第
    二十八條、第五十六條、第五十一條第四、五、七、八款、第五十九條、第三十
    七條第一項、第二項、第四十二條第三項、第三十八條第一項第二款，罰金罰鍰
    提高標準條例第一條前段，判決如主文。
本案經檢察官戊○○到庭執行職務。
中      華      民      國    九十三  年    十二      月      二十二    日
                                   臺灣高等法院臺中分院刑事第三庭
                                         審判長法　官  江　錫　麟
                                               法　官  胡  忠  文
                                               法　官  廖  柏　基
右正本證明與原本無異。
己○○藏匿人犯部分，不得上訴。
其餘部分，得上訴。
如不服本判決應於收受送達後十日內向本院提出上訴書狀，其未敘述上訴之理由者並
得於提起上訴後十日內向本院補提理由書（均須按他造當事人之人數附繕本）。
                                               書記官  詹　錫　朋
中     華     民     國     九十三     年     十二     月    二十三     日
附錄條文：
刑法第一百六十四條第一項：
藏匿犯人或依法逮捕拘禁之脫逃人或使之隱避者，處二年以下有期徒刑、拘役或五百
元以下罰金。
毒品危害防制條例第四條第一、二項:
製造、運輸、販賣第一級毒品者，處死刑或無期徒刑，處無期徒刑者，得併科新臺幣
一千萬元以下罰金。
製造、運輸、販賣第二級毒品者，處無期徒刑或七年以上有期徒刑，得併科新臺幣七
百萬元以下罰金。
毒品危害防制條例第十條第一項：
施用第一級毒品者，處六月以上五年以下有期徒刑。
槍砲彈藥刀械管制條例第十二條第二項：
未經許可，轉讓、出租或出借前項所列槍砲者，處三年以上十年以下有期徒刑，併科
新臺幣七百萬元以下罰金。
                                                              　　　　　Ｆ
